【裁判字號】    92,瑞小,12
【裁判日期】    920815
【裁判案由】    給付基金費用
【裁判全文】
臺灣基隆地方法院瑞芳簡易庭小額民事判決  九十二年度瑞小字第一二號
    原      告  世貿國家公園管理委員會
    法定代理人  乙○○
    訴訟代理人  甲○○
    被      告  丙○○
右當事人間請求給付基金費用事件，本院判決如左：
    主    文
被告應給付原告新台幣壹萬壹仟玖佰肆拾肆元，及自民國九十二年三月十四日起至清
償日止，按週年利率百分之五計算之利息。
訴訟費用新台幣肆佰伍拾參元由被告負擔。
本判決得假執行。
    理由要領
一、原告起訴主張被告係原告社區（世貿國家公園）內區分所有權人，依區分所有權
    人會議決議，各區分所有權人應繳交社區復建基金。然被告未按時繳交復建基金
    新台幣（下同），雖經原告多次催繳均置之不理，爰訴請被告如數給付等語。
二、被告則以原告係九十年六月成立，而其請求之修繕費用係八十五年間發生，殊有
    未洽，且被告之前已經繳納社區基金一萬五千元，社區並未通知開會，又無修繕
    工程費用收據加以證明，自不得請求住戶繳納復建基金等語，資為抗辯。
三、原告所主張前開事實，業據其提出建物登記公寓大廈管理組織報備證明、世貿國
    家公園住戶公約、賀伯復建基金繳納明細表世貿國家公園管理委員會第三屆委員
    名單、開會通知書、請款通知單、區分所有權人大會會議紀錄、復建工程費用明
    細表等在卷可稽，原告此部分之事實自堪信為真實。被告雖抗辯稱原告係於九十
    年六月成立，不得請求八十五年間之復建基金。然查原告係成立於八十五年十月
    十九日，九十年六月係第三屆管理委員會向台北縣政府報備而獲准同意備查，被
    告此部分之抗辯應非可採。另查八十五年間賀伯颱風造成台北縣汐止地區淹水情
    形嚴重，此為舉國皆知之事實，原告所保管之各項帳務資料、工程收費收據遭水
    淹沒滅失，以致不能提出，應屬真實，自不能因其未提出各該收據等帳冊資料，
    即謂原告未盡舉證責任。況原告業已提出其他區分所有權人已繳納復建基金之通
    知書、繳納明細表，亦足為其請求之佐證，被告此部分之抗辯，亦不足以採信。
四、另按公寓大廈除應成立管理委員會或推選管理負責人，為管理之主體，以管理公
    寓大廈之公共事務外，並應設置公共基金，以為管理之經費，其來源包括區分所
    有權人依區分所有權人會議決議繳納之管理費及其他應分擔或負擔之費用。如區
    分所有權人或住戶積欠應繳納之公共基金或應分擔或其他應負擔之費用已逾二期
    或達相當金額，經定相當期間催告仍不給付者，管理負責人或管理委員會得訴請
    法院命其給付應繳之金額及遲延利息，公寓大廈管理條例第二十七條、第十八條
    、第二十一條分別定有明文。本件被告為「世貿國家公園社區」之區分所有權人
    且積欠復建基金未繳已如上述，則原告訴請被告給付積欠之復建基金即無不當。
五、綜據上述，原告請求被告給付一萬一仟九百四十四元及自起訴狀繕本送達翌日（
    九十二年三月十四日）起至清償日止之遲延利息，為有理由，應予准許。
六、本件係依小額訴訟程序為被告敗訴之判決，依民事訴訟法第四百三十六條之二十
    ，應依職權宣告假執行。
七、本件訴訟費用額四百五十三元（裁判費一百三十二元、送達郵費三百二十一元）
    由被告負擔。
中      華      民      國    九十二  年      八      月      十五      日
~B臺灣基隆地方法院瑞芳簡易庭
~B        法      官  陳培仁
右正本證明與原本無異。
對於本件判決如有不服，應於收受送達後二十日內向本院提出上訴書狀，上訴於本院
合議庭，並按他造當事人之人數附具繕本。
當事人之上訴，非以判決違背法令為理由不得為之，上訴狀應記載上訴理由，表明下
列各款事項：
（一）原判決所違背之法令及其具體內容。
（二）依訴訟資料可認為原判決有違背法令之具體事實。
中      華      民      國    九十二  年      八      月      十九      日
~B        法院書記官  林婉瑩


司法院資訊處製作；財團法人民間司法改革基金會備份。
